【裁判字號】    92,交抗,376
【裁判日期】    920415
【裁判案由】    違反道路交通管理處罰條例
【裁判全文】
臺灣高等法院交通事件裁定                        九十二年度交抗字第三七六號
    抗  告  人
    即受處分人  甲○○
右抗告人因違反道路交通管理處罰條例案件，不服臺灣臺北地方法院九十二年度交聲
字第二五八號，中華民國九十二年三月三日裁定，提起抗告，本院裁定如左：
    主  文
抗告駁回。
    理  由
一、按汽車駕駛人，行經有燈光號誌管制之交岔路口闖紅燈者，處新臺幣（下同）一
    千八百元以上五千四百元以下罰鍰又汽車駕駛人有違反道路交通管理處罰條例第
    五十三條情形者，除依該條款處罰外，並記違規點數三點，道路交通管理處罰條
    例第五十三條、第六十三條第一項第三款分別定有明文。而逕行舉發違反道路交
    通管理事件，經汽車所有人依通知單之應到案日期前到案，並告知違規駕駛人姓
    名、
    ；逾應到案日期，處罰機關應依道路交通管理處罰條例第八十五條第三項「本條
    例關於車輛駕駛人之處罰，如應歸責於車輛所有人者，處罰車輛所有人」之規定
    處罰該汽車所有人，違反道路交通管理事件統一裁罰標準及處理細則第二十四條
    亦有明定。
二、本件抗告人即受處分人甲○○所有之車牌號碼ＢＴ─一六六七號自用小客車，於
    民國九十一年十月三十日下午三時三十六分許，途經臺北市○○○路○段與該路
    段三七八巷設有燈光號誌管制之交岔路口時闖紅燈，經臺北市政府警察局士林分
    局以當場拍照之方式採證，並以受處分人所有之汽車有違反道路交通管理處罰條
    例第五十三條（舉發通知單贅引第一項，應予更正）規定之事實掣單舉發，經將
    舉發通知單送達於受處分人後，受處分人於舉發通知單上所載應到案日期前向原
    處分機關提出申訴，惟並未向原處分機關告知該輛汽車於為警舉發當時之實際駕
    駛人確實姓名及年籍，經原處分機關函請舉發單位調查結果，仍認受處分人有前
    開違規行為，原處分機關乃依道路交通管理處罰條例第五十三條（裁決書贅引第
    一項，應予更正）、第六十三條第一項第三款（裁決書漏載第三款，應予補正）
    、第八十五條第三項、違反道路交通管理事件統一裁罰基準表之規定，於九十二
    年一月十四日裁處受處分人罰鍰二千七百元，並記違規點數三點。
三、抗告意旨略以：本案黃燈未亮三秒鐘，行進中之七輛車均未減速慢行，故受處分
    人當時確未看到黃燈亮起，始未減速，顯然燈光號誌有故障之情形，絕非受處分
    人有意闖紅燈云云。
四、經查：臺北市○○○路○段與該路段三七八巷交岔路口係設燈光號誌管制之交岔
    路口，而受處分人所有之上述汽車，於行經該路口通過停止線致車輪壓過感應線
    圈啟動電腦自動照相機時，黃燈警示之三秒鐘已過，並已轉換為紅燈亮起有一‧
    二秒，但該汽車仍以時速三十六公里之速度持續直行行駛之事實，有原採證照片
    二幀附卷可稽，已可認定。況且自該二幀採證照片觀察，受處分人所有之汽車業
    伸越停止線進入路口範圍，顯已對他方向人車通行路權造成影響，甚至於第二幀
    採證照片上明顯可知車行速度為時速三十六公里，並正通過劃設於前方之行人穿
    越道，是受處分人所有之汽車有於前述時地闖紅燈之違規事實至為明顯。受處分
    人上開所辯，顯係卸責之詞，並不足採，至於其他車輛是否減速，與受處分人本
    件違規行為並無關係。本件事證明確，受處分人所有上開車牌號碼之汽車於上述
    時間在行經有燈光號誌管制之交岔路口闖紅燈之違規事實堪以認定。
五、依上說明，原處分機關依違反道路交通管理處罰條例第五十三條、第六十三條第
    一項第三款、第八十五條第三項、違反道路交通管理事件統一裁罰基準表之規定
    ，裁處受處分人罰鍰二千七百元，並記違規點數三點，核無不當。原審因而駁回
    受處分人所為異議之聲明，經核並無不合。受處分人所提抗告，為無理由，應予
    駁回。
據上論結，應依道路交通案件處理辦法第二十六條、刑事訴訟法第四百十二條，裁定
如主文。
中      華      民      國    九十二    年      四      月      十五    日
                              臺灣高等法院交通法庭
                                  審判長法  官  楊  照  男
                                        法  官  陳  炳  彰
                                        法  官  王  詠  寰
右正本證明與原本無異。
不得再抗告。
                                        書記官  駱  麗  君
中      華      民      國    九十二    年      四      月      十五    日


司法院資訊處製作；財團法人民間司法改革基金會備份。
